hr-HR: Oblik plamenika: U obliku leptir-mašne; Kružni; Dvostruka cijev; Oblik slova H; Infracrveno / naglo prženje; Ovalno; Pečenje na ražnju; Sa strane; Ravna cijev; U obliku slova U; Ostalo
ro-RO: Formă arzător: În formă de papion; Circular; Tub dublu; În formă de H; Infraroșu/frigere; Ovală; Rotisor; Laterală; Tub drept; În formă de U; Altele
fr: Forme du brûleur: En nœud papillon; Circulaire; Double tube; En forme de H; Infrarouge / saisie; Oval; Rôtissoire; Côté; Tube droit; En forme de U; Autre
ko: 버너 형태: 나비넥타이형; 원형; 이중 튜브; H자형; 적외선/시어; 타원형; 로티세리; 사이드; 직선 튜브; U자형; 기타
pl: Kształt palnika: Motylkowy; Okrągły; Podwójna rura; W kształcie litery H; Podczerwień / do obsmażania; Owalny; Pieczenie na rożnie; Boczny; Rura prosta; W kształcie litery U; Pozostałe
bg-BG: Форма на горелката: V-образна горелка с двойно рамо; Кръгла; Двойна тръба; H-образна; Инфрачервено / за обгаряне; Овална; Въртящо се; Странично; Права тръба; U-образно; Друго
da: Brænderform: Bow-tie; Cirkulær; Dobbelt rør; H-formet; Infrarød/brænding; Oval; Rotisserie; Side; Lige rør; U-formet; Andet
sk-SK: Tvar horáka: Motýlik; Kruhový; Dvojitá trubica; V tvare H; Infračervený/na prudké opekanie; Oválny; Ražeň; Bočný; Rovná trubica; V tvare písmena U; Iné
de: Brennerform: Bow-Tie; Kreisförmig; Doppelrohr; H-förmig; Infrarot; Oval; Rotisserie; Seite; Gerades Rohr; U-förmig; Sonstiges
fi: Polttimen muoto: Rusetti; Pyöreä; Kaksoisputki; H-muotoinen; Infrapuna / lämpö; Soikea; Varras; Sivu; Suora putki; U:n muotoinen; Muu
cs: Tvar hořáku: Motýlkové; Kruhové; Dvoutrubkový; Tvar písmene H; Infračervený, pro prudké zatažení; Oválné; Otočné; Boční; Trubkový; Tvar písmene U; Jiné
en: Burner shape: Bow-tie; Circular; Dual tube; H-shaped; Infrared / sear; Oval; Rotisserie; Side; Straight tube; U-shaped; Other
it: Forma del bruciatore: A farfalla; Circolare; Doppio tubo; A forma di H; Infrarossi / scottante; Ovale; Girarrosto; Laterale; Tubo dritto; A forma di U; Altro
el: Σχήμα καυστήρα: Τύπου bow-tie; Κυκλικός; Διπλός σωληνωτός; Σχήμα H; Υπέρυθρος / sear (υψηλής έντασης); Οβάλ; Για σούβλα; Πλευρικός; Ευθύς σωληνωτός; Σχήματος U; Άλλο
nl: Brandervorm: Vlinder; Rond; Dubbele buis; H-vormig; Infrarood/dichtschroeien; Ovaal; Rotisserie; Zijkant; Rechte buis; U-vormig; Overig
nb: Burner shape: Sløyfe; Sirkulær; Dobbelt rør; H-formet; Infrarød / skjæring; Oval; Rotisseri; Side; Rett rør; U-formet; Annet
lt-LT: Degiklio forma: Peteliškės formos; Apvalus; Dvigubas vamzdis; H formos; Infraraudonųjų / apskrudinimas; Ovalas; Rotisserie; Šoninis; Tiesus vamzdis; U formos; Kita
ja: バーナーの形状: ボウタイ; 円形; デュアルチューブ; H字型; 赤外線/炙り焼き; 楕円形; ロティサリー; サイド; 直管; U型; その他
sl-SI: Oblika gorilnika: Metuljček; Krožna; Dvojna cev; V obliki črke H; Infrardeče/zapekanje; Ovalno; Raženj; Stranski vnos; Ravna cev; V obliki črke U; Druga
sv: Brännarform: Fluga; Cirkulär; Dubbelt rör; H-formad; Infraröd/skärning; Oval; Rotisserie; Sidomatning; Rakt rör; U-formad; Övrigt
zh-TW: 燃燒器形狀: 領結形; 圓形; 雙管; H 形; 紅外線/煎封; 橢圓形; 旋轉烤架形; 側面; 直管式; U 形; 其他
hu: Égő formája: Csokornyakkendő; Kör alakú; Kettős cső; H alakú; Infravörös/perzselő; Ovális; Forgónyárs; Oldalsó; Egyenes cső; U alakú; Egyéb
vi: Hình dạng đầu đốt: Hình nơ; Hình tròn; Ống kép; Hình chữ H; Hồng ngoại / áp chảo; Hình trái xoan; Quay; Bên; Ống thẳng; Hình chữ U; Khác
pt-BR: Formato do maçarico: Gravata borboleta; Circular; Tubo duplo; Em forma de H; Infravermelho / selagem; Oval; Espeto giratório; Lateral; Tubo reto; Em forma de U; Outro
pt-PT: Formato do queimador: Laço; Circular; Tubo duplo; Em forma de H; Infravermelho/selagem; Oval; Churrasco; Lateral; Tubo reto; Em forma de U; Outro
es: Forma del quemador: Arqueado; Circular; Tubo doble; En forma de H; Infrarrojos / fiador; Ovalado; Asador; Lateral; Tubo recto; En forma de U; Otros
th: รูปทรงหัวเตา: ทรงโบว์ไท; แบบวงกลม; แบบท่อคู่; รูปทรงตัว H; แบบอินฟราเรด/เซียร์; รูปไข่; ทรงหมุนย่าง; ทรงด้านข้าง; แบบท่อตรง; รูปตัวยู; อื่นๆ
tr: Brülör şekli: Kelebek; Dairesel; Çift tüp; H tipi; Kızılötesi / mühürleme; Oval; Çevirme; Yan brülör; Düz tüp; U şekilli; Diğer
ru: Форма горелки: «Бабочка»; Круглая; Двойная трубка; Н-образная форма; Инфракрасный / розжиг; Овальная; Для вертела; Боковая; Прямая трубка; U-образная; Другая
zh-CN: 燃烧器形状: 蝴蝶形; 圆形; 双管形; H 形; 红外线/炙烤型; 椭圆形; 旋转烤叉型; 侧边形; 直管形; U 形; 其他